臺灣臺中地方法院刑事判決　　　　　　　　　　　　九十一年度易字第二四五一號
　　公　訴　人　臺灣臺中地方法院檢察署檢察官
　　被　　　告　戊○○
右列被告因妨害公務等案件，經檢察官提起公訴（九十一年度偵字第九四０號)，本
院判決如左：
    主  文
戊○○以加害生命之事，恐嚇他人，致生危害於安全，累犯，處有期徒刑參月，如易
科罰金，以參佰元折算壹日。又傷害人之身體，累犯，處有期徒刑參月，如易科罰金
，以參佰元折算壹日。又於公務員依法執行職務時，當場侮辱，累犯，處有期徒刑參
月，如易科罰金，以參佰元折算壹日。應執行有期徒刑柒月，如易科罰金，以參佰元
折算壹日。
    事  實
一、戊○○曾因竊盜案件，經臺灣高等法院臺中分院判處有期徒刑十月確定，於民國
    八十六年三月三十日執行完畢。戊○○平時與家人相處不睦，因認其胞兄乙○○
    以其原住處臺中縣豐原市○○里○○○路一四一巷二號房屋向銀行辦理抵押貸款
    嗣遭拍賣，而心生不滿，竟不顧其父楊永福甫於九十年十二月二十六日死亡，靈
    堂設於臺中縣太平市○○路二十四號乙○○住處，而於九十一年一月四日下午七
    時許，飲酒後惟神智仍清楚未達耗弱之狀態，假藉酒意，前往上址乙○○住處門
    口（楊永福之靈堂前）大聲喧譁吵鬧，並砸毀乙○○所有之辦公桌玻璃、餐具等
    物品（毀損部分已據乙○○撤回告訴，另由檢察官為不起訴處分），並以「要讓
    你們死，不讓你們好過」、「你們全部小心一點，我全部一個都不放過，讓你們
    坐立不安」等加害生命之事，恐嚇在場之乙○○、丙○○及丁○○，令乙○○、
    丙○○及丁○○等人心生畏懼，致生危害於安全。嗣經乙○○報警處理，臺中縣
    警察局霧峰分局太平分駐所警員甲○○、周亨彥據報，駕駛巡邏警車前往處理，
    詎戊○○見警員到場依法執行職務時，基於侮辱公務員之犯意，以「你們是什麼
    東西」等言詞當場辱罵警員甲○○、周亨彥，另又基於妨害公務執行及傷害員警
    之犯意，出拳毆打警員甲○○，致甲○○受左手無名指挫傷合併撕裂傷之傷害，
    而對依法執行職務之公務員施以強暴，惟旋為甲○○、周亨彥合力當場逮捕
    。
二、案經乙○○、甲○○訴請臺中縣警察局霧峰分局移送臺灣臺中地方法院檢察署檢
    察官偵查起訴。
    理  由
一、訊據被告戊○○，雖坦承於右揭時地與其母丙○○及胞兄乙○○發生口角爭執，
    惟否認有何恐嚇、當場侮辱並毆打警員等犯行，辯稱，其當天飲酒，記不清楚實
    際情形云云。本院查：
  (一)右揭恐嚇危害安全、對於依法執行職務公務員即警員施以強暴之行為，與對之當
    場侮辱等事實，業據被害人丙○○、乙○○，到場執行職務之警員甲○○、周亨
    彥分別於警訊及偵查中陳述甚詳，復有現場照片、酒精測試結果、診斷證明書、
    被害人所出具之申請書各一張附卷可憑。
  (二)被害人丙○○於警訊中陳稱：「當時他（戊○○）以『不會讓你們活』；『一定
    不放過任何一人』；『讓你們不得安寧』等言語恐嚇我及我家人，包括乙○○，
    因我害怕他會對我及我親人動手傷害，故要求我兒子乙○○要報案。」（偵查卷
    第十八頁反面）。乙○○於偵查中指稱：「在九十一年一月四日晚上八十多的時
    候，我弟弟戊○○到父親的靈堂鬧事，他有喝酒，用台語恐嚇說『你們全部小心
    一點，我全部一個都不放過，讓你們坐立不安』，當時我跟我媽媽楊玉味及我哥
    哥丁○○及其他的家人都在場，我們聽了都很害怕，我的妻兒現在連洗澡都會擔
    心。」（偵查卷第四十頁）。此外，被害人楊玉味、乙○○及丁○○，擔心日後
    身家安全遭受威脅，出具申請書一紙請求警察機關保護其等安全，此有申請書一
    紙，附卷可參。被害人楊玉味係被告之母親，乙○○及丁○○則為被告之兄長，
    其等應係遭被告出言恐嚇而心生畏懼，始出具上開申請書請求警察機關保護其等
    安全。足見被告應有於上開時地，以加害生命之事，恐嚇被害人無疑。
  (三)當場執行公務之員警甲○○、周亨彥於檢察官偵查中結證稱：「（九十一年一月
    四日晚上到太平市○○路二四號處理本案時，有無目睹戊○○恐嚇家人？）當時
    我們二人執行巡邏勤務，據報趕到現場，戊○○雖有喝酒，但還未至泥醉的程度
    ，除了上次應訊所言，他還辱罵家人，恐嚇『要讓你們死，不讓你們好過』，並
    用手指著他的母親丙○○，現場還有很多他的家人，丙○○看起來很傷心，我幫
    她做筆錄時，丙○○表示戊○○上開言詞，令她心生恐懼，而且戊○○時常到她
    的住處吵鬧，恐嚇家人，據了解，戊○○想跟家人索討金錢，並有吸毒的習慣，
    當時我們身著警服，開著巡邏車。」；警員周亨彥另證稱：「（戊○○如何攻擊
    警員甲○○？）我們據報到現場處理，剛開始只是站著講話，是他的家人要求我
    們將他帶走，我們尚未行動，戊○○就出手，要攻擊甲○○時，甲○○抵擋受傷
    ，我們才上前制止，他用三字經罵我們，並說警察算什麼東西，又說要他的家人
    不得好死，他的母親及哥哥向我們表示，心生恐懼，並要對他提出告訴，我們就
    把他帶回派出所。」（偵查卷第七十一頁至七十二頁）。又員警甲○○因被告之
    傷害行為，受有左有無名指挫傷合併撕裂傷之傷害，亦有太平澄清醫院診斷證明
    書一紙可憑。負責處理本案之員警因接獲民眾報案而至現場，且又駕駛警用巡邏
    車，身著警察制服，應係依法執行職務無疑，被告對於依法執行職務之公務員當
    場侮辱，又出手毆打警察而施強暴脅迫之事實，亦足以認定。
  (三)被告雖辯稱其當日飲酒，不記得確實情況云云。然查，被告為警測得之吐氣酒精
    濃度雖達每公升０．五一毫克，且於警訊中保持緘默未為任何陳述，然其於檢察
    官第一次訊問時，對於其為何至被害人住處，及毀損被害人乙○○所有之玻璃桌
    墊等情節均能清楚陳述，而對於是否恐嚇被害人及侮辱、毆打警察一事，則又供
    稱不記得（偵查卷第三十三頁反面、第三十四頁）。被告對於同一時間、地點發
    生之事實，供述之情節不一，參以一般經驗法則，對於同時發生之事件，實無可
    能僅認識其中之一部分而遺忘另一部份。被告辯稱因當時喝酒，不記得有無恐嚇
    被害人，毆打及侮辱警員等詞，尚難採信。本件事證已臻明確，被告戊○○之犯
    行，洵堪認定。
二、被告戊○○以加害生命之事恐嚇被害人丙○○、乙○○、丁○○，係犯刑法第三
    百零五條之恐嚇危害安全罪，其一恐嚇行為，同時侵害三個法益，觸犯三罪名，
    為想像競合犯，應從一重之恐嚇危害安全罪處斷，檢察官雖未就被告恐嚇丁○○
    部分起訴，惟此部分與已起訴被告恐嚇丙○○、乙○○部分，為想像競合犯屬裁
    判上一罪之關係，為起訴效力所及，本院自得併予審究。又被告對於依法執行職
    務之員警甲○○、周亨彥施傷害之強暴行為，致使員警甲○○受有左手無名指挫
    傷合併撕裂傷之傷害，核其所為，係犯刑法第一百三十五條第一項之妨害公務罪
    、第二百七十七條第一項之傷害罪。被告所犯前開妨害公務、傷害二罪間，有方
    法、結果之牽連關係，為牽連犯之裁判上一罪，應依刑法第五十五條之規定，從
    一重之傷害罪論處。被告於警員依法執行職務時，當場侮辱，係犯刑法第一百四
 十條第一項之侮辱公務員罪。公訴人認被告所犯刑法第一百三十五條第一項之妨
    害公務罪、第一百四十條第一項之侮辱公務員罪，有方法、結果之牽連關係，惟
    被告對於依法執行職務公務員即警員施以強暴之行為，與對之當場侮辱之行為，
    雖係基於同一妨害公務之犯意而發生，但二者行為各別，非不可分，應成立刑法
    第一百三十五條第一項及第一百四十條第一項之罪，併合處罰（參見台灣高等法
    院暨所屬法院七十五年法律座談會）。被告所犯恐嚇危害安全罪、傷害罪、侮辱
    公務員罪，其犯意各別、行為互殊，應予分論併罰。被告曾犯竊盜罪，經臺灣高
    等法院臺中分院判處有期徒刑十月確定，並於八十六年三月三十日執行完畢，有
    臺灣臺中地方法院檢察署刑案資料查註紀錄表及臺灣高等法院被告全國前案紀錄
    表各乙紙在卷可稽，被告受有期徒刑執行完畢，五年以內再犯本件有期徒刑以上
    刑之罪，為累犯，應依刑法第四十七條規定加重其刑。爰審酌被告戊○○於父喪
    期間至兄長住處恐嚇其母親及家人，又侮辱及毆打執行公務之員警，被告所為實
    無可憫，並審酌其品行、犯罪之動機、手段、所生危害等一切情狀，量處如主文
    所示之刑，並定其應執行之刑及諭知易科罰金之折算標準。
據上論斷，應依刑事訴訟法第二百九十九條第一項前段，刑法第一百三十五條第一項
、第一百四十條第一項、二百七十七條第一項、第三百零五條、第五十五條、第四十
七條、第四十一條第一項前段、第二項、第五十一條第五款，罰金罰鍰提高標準條例
第一條前段、第二條，判決如主文。
中      華      民      國    九十一    年      十      月    二十三    日
                                  臺灣臺中地方法院刑事第三庭
                                      法  官  林  三  元
右正本證明與原本無異。
如不服本判決，應於送達後十日內向本院提出上訴狀（須附繕本），上訴於臺灣高等
法院臺中分院。
                                      書記官
中      華      民      國    九十一    年      十      月    二十三    日
附錄本案所犯法條全文：
刑法第一百三十五條第一項：
對於公務員依法執行職務時，施強暴脅迫者，處三年以下有期徒刑、拘役或三百元以
下罰金。
刑法第一百四十條第一項：
於公務員依法執行職務時，當場侮辱，或對於其依法執行之職務公然侮辱者，處六月
以下有期徒刑、拘役或一百元以下罰金。
刑法第二百七十七條第一項：
傷害人之身體或健康者，處三年以下有期徒刑、拘役或一千元以下罰金。
刑法第三百零五條：
以加害生命、身體、自由、名譽、財產之事，恐嚇他人致生危害於安全者，處二年以
下有期徒刑、拘役或三百元以下罰金。
